臺灣高等法院臺中分院刑事判決　　　 100年度上易字第1456號
上　訴　人　臺灣南投地方法院檢察署檢察官
被　　　告　戴信留
上列上訴人因被告妨害風化案件，不服臺灣南投地方法院100年
度易字第218號中華民國100年10月4日第一審判決（起訴案號：
臺灣南投地方法院檢察署100年度偵字第1886號），提起上訴，
本院判決如下：
    主  文
上訴駁回。
    理  由
一、本案經本院審理結果，認第一審判決以不能證明被告戴信留
    犯罪而諭知無罪，核無不當，應予維持，並引用第一審判決
    書所記載之理由及證據（如附件）。
二、本件檢察官提起上訴意旨略以：(一)一般全身裸體女性充氣娃
    娃為供男性自慰用之輔助工具，認屬猥褻用品，本件扣案者
    雖非全身裸體女性如充氣娃娃，惟女性最主要的性器及肛門
    均俱全，謂觀全身裸體女性之充氣娃娃，可引起人之性慾及
    邪念，而扣案之證物卻無此效果非屬猥褻物品，豈非自相矛
    盾，(二)本件扣案之物，被告既以情趣用品或成人玩具名義販
    賣，且又局部仿照裸體女性之生殖器、肛門形狀，在客觀上
    當然足以刺激或滿足性慾，會令一般人覺得不堪呈現於眾或
    不能忍受，而產生排拒感之情形，依傳統觀念當然屬於猥褻
    物品。因認原審判決認事用法尚嫌未洽，爰提起上訴請求撤
    銷原審判決，更為適當合法之判決云云。
三、經查：
(一)、上訴意旨謂一般全身裸體女性充氣娃娃為供男性自慰用之輔
    助工具，認屬猥褻用品部分，檢察官並未舉證證明。而早在
    民國88年間，臺灣高等法院檢察署之研究意見，即認為仿製
    男女性器官之電動陽具及充氣娃娃等物品，與真實男女性器
    官明顯不同，尚不足以引起一般人之性慾及厭惡，實無認定
    係猥褻物品之必要（參法務部公報第229期99-100頁，88年6
    月11日法務部法檢字第001658號），最高法院89年度上易
    字第4536號判決亦認為仿男女性器官所製之塑膠製品，與真
    實男女之性器官明顯不同，尚不足以引起一般人之性慾及厭
    惡，且該些物品非但合法提供無性伴侶之人適當解決性需求
    之方式，亦有助於降低性犯罪及色情交易之氾濫，實無認定
    係猥褻物品之必要。
(二)、本件扣案物經本院當庭勘驗結果，係一陀類似塑膠或矽膠材
    質之物，置放在透明之塑膠盒內，雖有六個面，但並非正長
    方體或正正方體，整體呈現單一的淡粉紅接近皮膚之顏色，
    乍看之下，還不知該陀為何物，待翻轉仔細觀看，僅其中一
    面有女性生殖器及肛門之造型，其情形除有特別須要之人外
    ，客觀上實難刺激或滿足普通一般人之性慾，或使普通一般
    人產生羞恥厭惡之感。又被告雖然掛有情趣用品、成人玩具
    之招牌，然寫有這些字眼的招牌並非屬猥褻物品，其欲販賣
    之成人玩具即該扣押物品，亦係置放在瓦楞紙箱內，上面蓋
    著報紙，此經被告屢陳在卷，並經證人即查獲員警葉宗欣於
    100年12月1日在本院具結證述明確（參本院卷第34頁背面筆
    錄），復有查獲之照片在卷可稽（參本院卷第44頁），足徵
    被告對本件扣押物有採取適當之安全隔絕措施，並非一般路
    過之人均得清楚目睹。是依司法院大法官會議釋字第617號
    解釋意旨，本件扣押物尚難認屬猥褻物品，被告之行為與刑
    法第235條之構成要件仍屬有間，非能遽以該罪相繩。
四、綜上所述，本件公訴人所舉之證據，尚無法使本院形成被告
    有販賣或意圖販賣而持有猥褻物品之確信。此外，復查無其
    他積極證據足資證明被告有何公訴人所指之前揭犯行。原審
    以不能證明被告犯罪為由，諭知無罪之判決，並無不合。檢
    察官上訴意旨，仍執前詞，指摘原判決不當，提起上訴，為
    無理由，應予駁回。
據上論斷，應依刑事訴訟法第373條、第368條，判決如主文。
本案經檢察官林蓉蓉到庭執行職務。
中    華    民    國   100    年    12    月    15    日
            刑事第七庭    審判長法  官  林  榮  龍  
                                法  官  王  義  閔
                                法  官  李  秋  娟
上列正本證明與原本無異。          
不得上訴。
                                書記官  詹  錫  朋

中    華    民    國   100    年    12    月    15    日